【裁判字號】    97,審易,514
【裁判日期】    970620
【裁判案由】    傷害
【裁判全文】
臺灣桃園地方法院刑事判決             97年度審易字第514號
公  訴  人  臺灣桃園地方法院檢察署檢察官
被      告  甲○○
上列被告因傷害案件，經檢察官提起公訴（97年度偵字第1723號
），被告自白犯罪，本院改依簡式審判程序判決如下：
    主  文
甲○○傷害人之身體，處拘役伍拾日，如易科罰金，以新臺幣壹
仟元折算壹日。
    事  實
一、甲○○與乙○○為夫妻，係為家庭暴力防治法第3 條第1 款
    所定之家庭成員，於民國96年6 月3 日晚間10時許，在桃園
    縣桃園市○○路421 號9 樓之住處，與乙○○因細故發生爭
    執，竟基於傷害之犯意，先持電話、檯燈丟擲乙○○，見乙
    ○○閃過後，復持長傘戳刺乙○○鼻樑，並抓起乙○○之身
    體往牆上摔，致乙○○受有鼻樑瘀腫2x2 公分、頸部紅腫7x
    2 公分及膝部瘀腫2x2 公分之傷害。
二、案經乙○○訴由臺灣桃園地方法院檢察署檢察官偵查後起訴
    。
    理  由
一、訊據被告甲○○坦承毆打告訴人乙○○成傷等語，核與告訴
    人乙○○於檢察事務官詢問、檢察官偵訊中之指訴及證人傅
    淳瑩於偵訊中指證之情，若合符節，並有臺北縣立醫院驗傷
    診斷書1 紙附卷可稽，足徵告訴人指訴上情核與事實相符，
    可以信實。事證已經明確，被告之犯行堪予認定，應依法論
    科。
二、核被告所為，係犯刑法第277 條第1 項之傷害罪。告訴人為
    被告之配偶，此據渠等一致述明在卷，依家庭暴力防治法第
    3條第1款之規定，彼二人間具有家庭成員之關係，被告所為
    並屬家庭暴力防治法第2 條第2 項所規定之家庭暴力罪。爰
    審酌被告僅因細故與告訴人爭執，遽以暴力相對，使告訴人
    受有鼻樑瘀腫2x2 公分、頸部紅腫7x2 公分及膝部瘀腫2x2
    公分之傷害，與犯後為前開自白，態度尚佳，惟迄未向告訴
    人道歉與其素行等一切情狀，量處如主文所示之刑，並諭知
    易科罰金之折算標準，以示懲儆。
據上論斷，依刑事訴訟法第273 之1 、第299 條第1 項前段，刑
法第277 條第 1 項、第41條第1 項前段，刑法施行法第1 條之
1 第1 項、第2 項前段，判決如主文。
本案經檢察官黃珮如到庭執行職務
中     華     民     國  97    年   6    月     20    日
                     刑事庭  法  官  江振義
上正本證明與原本無異。
如不服本判決，應於判決送達後10日內，向本院提出上訴狀。
                             書記官  林韡婷
中    華    民    國    97    年    6    月     20    日
附錄本案論罪科刑依據之法條：
中華民國刑法第277條
傷害人之身體或健康者，處 3 年以下有期徒刑、拘役或 1 千元
以下罰金。
犯前項之罪因而致人於死者，處無期徒刑或 7 年以上有期徒刑；
致重傷者，處3 年以上10年以下有期徒刑。


司法院資訊處製作；財團法人民間司法改革基金會備份。
